Images des répertoires du notaire Louis Marie Georges Meunié pour l'étude XXVII
Archives nationales (France)
Images des répertoires du notaire Louis Marie Georges Meunié pour l'étude XXVII
16 janvier 1896 -10 septembre 1904
MC/RE/XXVII/21 - MC/RE/XXVII/22
Etude XXVII; Meunié, Louis Marie Georges
2 registres
Archives nationales de France
Minutes et répertoires: la loi 2008-696 du 15 juillet 2008 relative aux archives a fixé à 75 ans à compter de la date de l'acte, ou à 25 ans à compter de la date du décès de l'intéressé si ce délai est plus bref, le délai de communication des minutes et répertoires des notaires; ce délai est porté à 100 ans à compter de la date de l'acte si le document se rapporte à un mineur (code du Patrimoine, articles L213-2, 4e d et 5e).
Autres documents de l'étude (dossiers de clients, comptabilité...): s'agissant d'archives privées, ces documents sont communicables selon les modalités fixées par le déposant ou le donateur.
Certains documents ne sont pas accessibles sous leur forme originale en raison de leur mauvais état de conservation.
Répertoires versés en 2006.
Attention: les répertoires postérieurs au 10 septembre 1904 ont été constatés manquants par l'étude (déclaration faite en 2014).
Images des répertoires de l'étude XXVII
Archives de l'étude XXVII
répertoire d'officier public ministériel
- Répertoire chronologique pour la période du 16 janvier au 3 août 1896, 16 janvier - 3 août 1896; MC/RE/XXVII/21; Léonard Meunié; Le répertoire comporte 16 feuillets et fait partie d'un registre de 160 feuillets de papier manuscrits, hauteur 35 x largeur 25 cm, composé de cahiers foliotés par le notaire. Le registre est en bon état.
  Le registre comprend également le répertoire du notaire Léonard Meunié du 14 février 1891 au 16 janvier 1896.
  Le répertoire contient les informations suivantes: 1. le n° de l'acte dans l'année; 2. date du jour; 3. nature de l'acte passé en brevet; 4. nature de l'acte passé en minute; 5. nom, prénom, domicile des parties, indication sur la situation et les prix des biens; 6. date d'enregistrement de l'acte; 7. droits d'enregistrement.
  Attention: seuls les actes passés en minute sont conservés; les actes mentionnés dans le répertoire comme passés en simple brevet (colonne 3) ne sont pas conservés par les notaires et ne sont donc pas versés au Minutier (ils sont remis aux clients).
  répertoire
  - Liste chronologique des actes pour la période du 16 janvier au 3 août 1896, 16 janvier - 3 août 1896; 145 v°-160 v°; 16 feuillets
- Répertoire chronologique pour la période du 3 août 1896 au 10 septembre 1904, 3 août 1896 - 10 septembre 1904; MC/RE/XXVII/22; Un registre de 240 feuillets de papier manuscrits, hauteur 35 x largeur 25 cm, composé de cahiers foliotés par le notaire. Le registre est en bon état.
  Registre folioté en 2006 (foliotation non visible à l'écran)
  - Liste chronologique des actes pour la période du 3 août au 31 décembre 1896, 3 août - 31 décembre 1896; 1 r°-11 v°; 11 feuillets
  - Liste chronologique des actes pour la période du 1er janvier au 31 décembre 1897, 1er janvier - 31 décembre 1897; 11 v°-39 v°; 29 feuillets
  - Liste chronologique des actes pour la période du 3 janvier au 31 décembre 1898, 3 janvier - 31 décembre 1898; 40 r°-70 r°; 31 feuillets
  - Liste chronologique des actes pour la période du 2 janvier au 30 décembre 1899, 2 janvier - 30 décembre 1899; 70 r°-96 r°; 27 feuillets
  - Liste chronologique des actes pour la période du 2 janvier au 31 décembre 1900, 2 janvier - 31 décembre 1900; 96 r°-126 v°; 31 feuillets
  - Liste chronologique des actes pour la période du 2 janvier au 31 décembre 1901, 2 janvier - 31 décembre 1901; 126 v°-158 v°; 33 feuillets
  - Liste chronologique des actes pour la période du 2 janvier au 31 décembre 1902, 2 janvier - 31 décembre 1902; 158 v°-188 v°; 31 feuillets
  - Liste chronologique des actes pour la période du 2 janvier au 31 décembre 1903, 2 janvier - 31 décembre 1903; 189 r°-219 v°; 31 feuillets
  - Liste chronologique des actes pour la période du 2 janvier au 10 septembre 1904, 2 janvier - 10 septembre 1904; 219 v°-240 v°; 22 feuillets